【裁判字號】    97,交抗,343
【裁判日期】    970630
【裁判案由】    聲明異議
【裁判全文】
臺灣高等法院高雄分院刑事裁定         97年度交抗字第343號
抗告人即
受處分人    甲○○
上列抗告人因違反道路交通管理處罰條例聲明異議案件，不服臺
灣高雄地方法院中華民國97年5 月23日裁定（97年度交聲字第灣
高雄地方法院中華民國97年5 月23日裁定（97年度交聲字第618
號），提起抗告，本院裁定如下：
    主  文
抗告駁回。
    理  由
一、抗告意旨略以：本件已經交通部公路總局高雄區監理所於97
    年6 月5 日裁決受處分人罰鍰新台幣4 萬9500元，吊扣駕駛
    執照24個月，是原裁定自有違誤，請撤銷原裁定，另為適法
    之裁定云云。
二、本案經本院審理結果，認第一審裁定認事用法及駁回聲明異
    議均無不當，應予維持，並引用第一審裁定書記載之理由（
    如附件）。
三、抗告意旨雖稱本件抗告人於民國97年1 月20日19時20分許，
    因酒後駕車肇事經警製單舉發乙案，已經交通部公路總局高
    雄區監理所於97年6 月5 日依法裁決，並提出違反道路交通
    管理事件裁決書1 份為憑。惟本件抗告人於97年3 月24日依
    道路交通管理處罰條例第87條第1 項規定向原審法院提起聲
    明異議時，本件違規事件尚未經交通部公路總局高雄區監理
    所裁決，原審因依道路交通案件處理辦法第18條規定認抗告
    人之聲明異議不合法律上程式且無從補正，而駁回抗告人在
    原審之聲明異議，於法並無違誤，抗告人仍執前詞提起抗告
    ，抗告並無理由，應予駁回。至抗告人如對裁決機關裁決不
    服，於收到裁決書後，仍可於法定期間20日內再行聲明異議
    ，併此敘明。
四、據上論結，應依道路交通案件處理辦法第26條，刑事訴訟法
    第412條，裁定如主文。
中    華    民    國    97    年    6     月    30    日
                刑事第一庭  審判長法  官  郭雅美
                                  法  官  張意聰
                                  法  官  莊崑山
以上正本證明與原本無異。
本裁定不得再抗告。
中    華    民    國    97    年    6     月    30    日
                                  書記官  葉淑華
附件：
臺灣高雄地方法院交通事件裁定         97年度交聲字第618號
原處分機關  交通部公路總局高雄區監理所
異  議  人  甲○○  男  民國○○年○○月○○日生
                    身分證統一編號：Ｚ000000000號
                    住高雄市○○區○○街22巷13弄6號
上列受處分人因違反道路交通管理處罰條例案件，對於高雄縣政
府警察局於民國97年1 月20日所為之舉發違反道路交通管理事件
通知單（高警交字第N00000000 號）聲明異議，本院裁定如下：
    主  文
異議駁回。
    理  由
一、按交通法庭認聲明異議不合法律上之程式或其異議權已經喪
    失者，應以裁定駁回之，但不合法律上之程式可補正者，應
    先定期命其補正，逾期不補正者，即予駁回，道路交通案件
    處理辦法第18條定有明文；又依同法第2條第1款規定，該法
    所稱之交通案件，係指違反道路交通管理處罰條例，經公路
    主管機關或警察機關或其聯合設置之裁決機關處罰後，聲明
    異議之案件。另據道路交通管理處罰條例第87條第1項規定
    ，受處分人不服第8條主管機關所為之處罰，得於接到裁決
    書之翌日起20日內向管轄地方法院聲明異議。是依上開條例
    第87條規定，向管轄法院聲明異議者，自以經公路主管機關
    或警察機關或其聯合裁決機關業已為裁決處罰之案件始得為
    之。換言之，異議人對交通違規之異議，應對上開機關所為
    之裁決案件為之，始為合法，若於未經裁決前，逕行對舉發
    單或其他機關所為函覆為異議之聲明，於法未合，應予駁回
    。
二、經查：本件異議人於民國97年1 月20日19時20分許，因酒後
    駕車肇事經警製單舉發，異議人乃具狀對高雄縣政府警察局
    上開舉發違反道路交通管理事件通知單聲明異議。惟經本院
    向高雄市交通事件裁決中心查詢結果，本件違規事實，尚未
    經該裁決中心作成裁決，有該所97年4 月2 日高監自字第09
    70014682號函在卷可稽，是異議人未待主管機關裁決，逕對
    上開交通違規舉發通知單聲明異議，依前開說明，本件聲明
    異議程式於法不合，且無從補正，應予駁回。至異議人嗣後
    俟裁決機關裁決且收到裁決書後，如不服該裁決內容，仍可
    於法定期間20日內另行聲明異議，併此敘明。
三、依道路交通案件處理辦法第18條，裁定如主文。
中    華    民    國    97    年    5     月    23    日
                    交通法庭  法  官   蘇揚旭
以上正本證明與原本無異。
如不服本裁定，應於收受送達後5 日內向本院提出抗告狀。
中    華    民    國    97    年    5     月    26    日
                              書記官   莊正彬


司法院資訊處製作；財團法人民間司法改革基金會備份。
